# 股改验资

提问人：搬运工 时间：2020-06-27 08:05:03
各位老师端午节安康！
请教个问题：有限公司在股改验资时，其某位个人股东（占公司股份比例0.2%）对股改出资事项未进行确认，即未表示同意也未表示反对，请问对股改验资有何影响，如果后续要IPO又有何影响？{:1_388:}{:1_388:}

回答人：chenyiwei
有限责任公司变更为股份有限公司，除了原有限公司股东会需作出决议（一般为三分之二多数通过）以外，全体股东应作为发起人签署发起人协议，这应当由全体股东一致确认。建议关注该小股东“对股改出资事项未进行确认，即未表示同意也未表示反对”的具体原因，考虑是否对发起人协议的效力产生不利影响。